

EDGAR IBARRA DE LA TORRE



DISEÑADOR GRÁFICO

EXPERIENCIA LABORAL



• 2015 - 2016

Refaccionaria Arboledas

Diseño de publicidad de la empresa, como banners para publicaciones en redes sociales, mailing y página web, carteles promocionales, catálogos, lonas, etc. Diseño de papelería e identidad corporativa tanto para la empresa, como para clientes en la renovación de su imagen. Diseño de imagen para eventos internos en la empresa y campañas de conciencia vial. Gestión y administración de contenido e imagen de la página web. Trato con proveedores. Producción de sesión fotográfica para calendario, diseño y pre-prensa de calendarios. Toma de foto de producto para la realización de catálogos electrónicos. Con ello se logró un mayor posicionamiento de la marca y aceptación de los clientes, implementando nuevas formas para llegar hacía ellos, y así mantener su preferencia y fidelidad.

• 2011 - 2015

AC Autorefacciones

Diseño de publicidad de la empresa, como banners, carteles promocionales, catálogos, lonas, etc. Diseño de papelería e identidad corporativa, como tarjetas de presentación, hojas membretadas, página web e intranet, firma de correo electrónico, etc. Toma de foto de producto para la realización de catálogos electrónicos e impresos. Con ello se logró un mejor posicionamiento de la marca, y mayor aceptación en los productos que se distribuyen.

FORMACIÓN ACADÉMICA



2006 - 2010

Centro Universitario de Arte, Arquitectura y Diseño de la Universidad de Guadalajara

Desde el 2006 en la Facultad. Egresado en el 2010 y en proceso de terminar el trabajo de Informe de Prácticas Profesionales para la obtención del título de la licenciatura de Diseño para la Comunicación Gráfica, en el Centro Universitario de Arte, Arquitectura y Diseño de la Universidad de Guadalajara.

2009 - 2011

CAAV Universidad de Medios Audiovisuales

Diplomado en Ilustración Digital, cursado de Septiembre a Diciembre del 2009.

Diplomado en Diseño de Páginas Web, cursado de Junio a Octubre del 2010.

Curso de Adobe Photoshop, cursado de Marzo a Mayo del 2011.

PERFIL

Mi nombre es Edgar Ibarra. Nací el 7 de Abril de 1988 en Guadalajara, Jalisco, México, donde actualmente radico. Soy soltero, tengo 28 años. Estudié diseño para la comunicación gráfica en el Centro Universitario de Arte, Arquitectura y Diseño de la U de G, de la cuál egresé en el año 2010. Mi último trabajo ejerciendo mi profesión fue en una refaccionaria mavorista de nombre "Refaccionaria Arboledas" hasta Septiembre de este año. Soy un apasionado del diseño gráfico, la fotografía y las artes gráficas. En mis ratos libres me gusta salir al cine, ir a conciertos, navegar en internet para mantenerme informado y actualizado en tendencias de diseño, entre otros temas.

SOFTWARE

ADOBE ILLUSTRATOR	***
ADOBE PHOTOSHOP	***
ADOBE ADOBE IN DESIGN	***
ADOBE MUSE	***
ADOBE DREAMWEAVER	**
ADOBE FLASH	***
ADOBE PREMIERE	**
OFFICE	***

HABILIDADES

TRABAJO EN EQUIPO	****
ORGANIZACIÓN	***
CREATIVIDAD	***
RESPONSABILIDAD	****
INNOVACIÓN	****

CONTACTO



eibarradelatorre@gmail.com



33-1184-1503



Calle Matamoros No. 133, Colonia Analco, CP. 44450, Guadalajara, Jal, Méx.